【裁判字號】    89,訴,517
【裁判日期】    890509
【裁判案由】    毒品危害防制條例
【裁判全文】
臺灣臺南地方法院刑事判決                          八十九年度訴字第五一七號
    公  訴  人  臺灣台南地方法院檢察署檢察官
    被      告  乙○○
                甲○○
右列被告因毒品危害防制條例案件，經檢察官提起公訴（八十九年度偵字第四三五
號、八十九年度偵字第三０八０號），本院判決如左：
    主    文
乙○○連續轉讓第二級毒品，累犯，處有期徒刑捌月。
甲○○連續轉讓第二級毒品，累犯，處有期徒刑壹年。
扣案第二級毒品安非他命貳點壹公克（含袋重）及吸食器壹組均沒收銷燬之。
    事    實
一、乙○○曾因違反麻醉藥品管理條例案件，經本院判處有期徒刑六月，甫於民國八
    十四年三月二十一日執行完畢；甲○○曾因違反肅清煙毒條例案件，經台灣高等
    法院台南分院判處有期徒刑二年三月，甫於八十七年十二月二十七日執行完畢。
    乙○○、甲○○二人均不知悔改，自八十八年間某日起，連續多次於台南縣市等
    處，互為轉讓第二級毒品安非他命予他方，供他方一起施用。嗣於八十九年一月
    十七日凌晨一時三十分許，乙○○在台南縣官田鄉湖山村烏山頭一二一號附近道
    路，為警臨檢查獲，並扣得第二級毒品安非他命貳點壹公克（含袋重）及乙○○
    所有供其吸食安非他命所用之吸食器壹組，始偵悉上情。
二、案經臺灣臺南地方法院檢察署檢察官自動檢舉偵查起訴。
    理    由
一、右揭犯罪事實，業據被告甲○○坦承不諱；訊據被告乙○○則矢口否認有何轉讓
    第二級毒品安非他命予甲○○之犯行，辯稱只有甲○○轉讓第二級毒品安非他命
    予伊，伊從未轉讓過第二級毒品安非他命予甲○○云云。經查，乙○○確曾多次
    轉讓第二級毒品安非他命予甲○○乙節，業據甲○○一再指述綦詳，且乙○○亦
    不否認兩人通常一起購買第二級毒品安非他命施用，且因安非他命係粉末狀，無
    法分的很公平，所以伊沒有的時候會找甲○○要一些來施用等情；則既一起購買
    施用，自有互通有無並互相轉讓施用之時，何況，既無法分的很公平，甲○○一
    時沒有的時候，去跟乙○○要一些安非他命來施用，也是情理之常。是被告乙○
    ○所辯，應係事後畏罪卸責之詞，不足採信。此外復有第二級毒品安非他命貳點
    壹公克（含袋重）及吸食器壹組扣案可資佐證。是被告甲○○之自白，亦核與事
    實相符。本件事證明確，被告乙○○、甲○○二人之犯行，均堪認定。
二、核被告乙○○、甲○○二人之所為，均係犯毒品危害防制條例第八條第二項之罪
    。再被告二人轉讓第二級毒品安非他命前後持有第二級毒品安非他命之低度行為
    已為其轉讓之高度行為所吸收，不另論罪。又被告二人多次轉讓第二級毒品安非
    他命之行為，時間密接、犯罪構成要件相同，顯係基於概括犯意為之，應依刑法
    第五十六條連續犯之規定論以一罪，並依法加重其刑。另被告乙○○曾犯違反麻
    醉藥品管理條例案件，經本院判處有期徒刑六月，甫於八十四年三月二十一日執
    行完畢；甲○○曾因違反肅清煙毒條例案件，經台灣高等法院台南分院判處有期
    徒刑二年三月，甫於八十七年十二月二十七日執行完畢；均有台灣台南地方法院
    檢察署刑案資料查註紀錄表及台灣高等法院被告全國前案紀錄表在卷可按，被告
    乙○○、甲○○二人於五年之內再犯本件有期徒刑以上之罪，均為累犯，均應依
    法遞加重其刑。爰分別審酌被告二人犯罪之動機、目的、手段、品行、犯罪後之
    態度等一切情狀，分別量處如主文所示之刑，以資懲儆。扣案第二級毒品安非他
    命貳點壹公克（含袋重）及吸食器壹組，應依毒品危害防制條例第十八條第一項
    前段沒收銷燬之。
三、據上論結，應依刑事訴訟法第二百九十九條第一項前段、毒品危害防制條例第八
    條第二項、第十八條第一項前段，刑法第十一條前段、第五十六條、第四十七條
    、第四十一條，罰金罰鍰提高標準條例第二條，判決如主文。
中      華      民      國    八  十  九    年    五    月  二  十  三  日
                                    臺灣臺南地方法院刑事第一庭
                                        法  官  王  獻  楠
右正本證明與原本無異。
如不服本判決，應於判決送達後十日內，向本院提出上訴狀。
中      華      民      國    八  十  九    年    五    月  二  十  三  日
                                        書記官  陳  玉  果
附錄本案論罪科刑法條全文。
毒品危害防制條例第八條第二項：
  轉讓第二級毒品者，處六月以上五年以下有期徒刑，得併科新台幣七十萬元以下罰
  金。


司法院資訊處製作；財團法人民間司法改革基金會備份。
